# 《企业会计准则讲解 2006 》中长期股权投资的例3-14

提问人：biedou 时间：2012-03-27 22:43:46
《企业会计准则讲解 2006 》中长期股权投资的例3-14中，原取得投资时被投资单位可辨认净资产公允价值为 9000 万元，股权出售日公允价值为 16000 万元，取得投资后被投资企业实现净利润 5000 万元，那么是不是应该存在另外 2000 万除净损益外其他原因导致可辨认公允价值产生变动的因素？在对长期投资的账面价值进行调整时应再增加 800 万长期 投资，相应增加资本公积 800 万。这样的处理与例3-13应该是一致的。请大家帮忙解释下，谢谢！

回答人：chenyiwei
请先查阅一下最新版的《讲解 2010 》的对应内容，以免不必要的浪费时间，谢谢。